臺北高等行政法院判決
　　　　　　　　　　　　　　　　　　 94年度訴字第00389號
　　　　　　　　　　　　　　　.
原　　　告 甲○○
訴訟代理人 許秀川(會計師)
被　　　告 財政部
代　表　人 乙○（部長）
訴訟代理人 丙○○
　　　　　　　　　　　　兼送.
　　　　　 戊○○
　　　　　 丁○○
上列當事人間因限制出境事件，原告不服行政院中華民國93年12
月16日院臺訴字第0930092002號訴願決定，提起行政訴訟。本院
判決如下：
　　主  文
原告之訴駁回。
訴訟費用由原告負擔。
　　事  實
一、事實概要：原告滯欠已確定之民國90年地價稅 (含滯納金及
    利息)新臺幣 (下同)1,716,232 元，已達限制欠稅人出境之
    標準，臺北市稅捐稽徵處依限制欠稅人或欠稅營利事業負責
    人出境實施辦法 (以下簡稱限制出境實施辦法)第2條第1項
    規定，報經被告以93年6月2日台財稅字第0930087515號函請
    內政部警政署入出境管理局 (以下簡稱境管局)限制原告出
    境，境管局據以93年6月29日境愛岑字第09310818390號函禁
    止原告出國。原告不服，以其不服地價稅之核定，提起行政
    救濟，迄未確定，且曾提供土地擔保或抵繳地價稅款，遭臺
    北市稅捐稽徵處拒絕，復無潛逃國外或隱匿、移轉財產之跡
    象，被告限制其出境，顯屬草率云云，提起訴願。經訴願決
    定駁回，原告猶未甘服，遂向本院提起行政訴訟。
二、兩造聲明：
　(一)原告聲明：
  1.原處分及訴願決定均撤銷。
  2.訴訟費用由被告負擔。
　(二)被告聲明：
  1.駁回原告之訴。
  2.訴訟費用由原告負擔。
三、兩造之主張：
甲、原告主張：
  (一)本件原告雖滯欠 90年地價稅 (含滯納金及利息)1,716,232
    元，惟原告不服核定地價稅核定應納稅額，提起行政救濟，
    迄今尚未確定。原告並無潛逃國外，或隱匿或移轉財產以逃
    避稅捐執行之跡象。被告亦未經審酌原告確有限制出境之必
    要，即移謂請政部警政署入出境管理局限制原告出境，顯非
    適法。
  (二)又依財政部86.9.27.台財稅第861912388號函釋規定，「稽
    徵機關已就欠稅人相當於應繳稅捐罰鍰、滯納金、利息之財
    產為禁止處分者，得免對該欠稅人限制出境。」。另財政部
    85.9.25.台財稅851917357號函釋，亦有「已就其財產禁止
    處分者，免再限制出境」之規定。
  (三)本件，原告歷年欠繳應納稅額5,060,262元，業經台北市稅
    捐稽徵處文山分處94年4月11日北市稽文山甲字第094902409
    01號函，就原告所有台北市○○區○○段4小段379地號土地
    ，不得為移轉或設定他項權利。被告除就原告之財產為禁止
    處分，又函請內政部限制原告出境，亦違反上開財政部86.9
    .27 台財稅第86191288號函釋及85.9.25.台財稅第85191735
    號函釋之規定。
  (四)綜上論結，原處分顯非適法，訴願決定亦有不當，敬請鈞院
    察情，撤銷原處分，以維法治。
乙、被告主張：
  (一)查原告滯欠之90年地價稅 (含滯納金及利息)合計1,716,232
    元，稅款逾期未繳納且已告確定，由於滯欠稅款已達首揭限
    制出境金額標準，有臺北市稅捐稽徵處文山分處93年6月7日
    列印欠稅總歸戶查詢資料附卷可稽；案經被告93 年6月23日
    台財稅字第0930087515號函請境管局限制原告出境，洵屬有
    據。
  (二)又原告訴稱曾提供土地作為稅捐之擔保或抵繳土地稅款，遭
    臺北市稅捐稽徵處拒絕乙節，經查原告就此部分並未提出相
    關事證以實其說，是被告無從審酌；次查原告滯欠90年地價
    稅 (含滯納金及利息)合計1,716,232元，雖提起行政救濟，
    惟業經臺北市政府91年5月30日府訴字第09110757501號訴願
    決定駁回，因原告未再提起行政訴訟，而告確定，故原告滯
    欠稅款既已達限制出境金額標準，臺北市稅捐稽徵處為稅捐
    保全，依首揭規定報經被告函請境管局限制原告出境，並無
    違誤。
  (三)綜上論結，原處分及所為訴願決定均無違誤，請准如訴之聲
    明判決，以維稅政。
　　理  由
一、按「納稅義務人欠繳應納稅捐達一定金額者，得由司法機關
    或財政部，函請內政部入出境管理局，限制其出境：其為營
    利事業者，得限制其負責人出境。」「滯納金、利息、滯報
    金、怠報金、短估金及罰鍰等，除本法另有規定者外，準用
    本法有關稅捐之規定。」為稅捐稽徵法第 24條第3項前段及
    第49條前段所規定。次按「在中華民國境內居住之個人或在
    中華民國境內之營利事業，其已確定之應納稅捐或關稅逾法
    定繳納期限尚未繳納，其欠繳稅款及已確定之罰鍰單計或合
    計，個人在 50萬元以上，營利事業在100萬元以上者，由稅
    捐稽徵機關或海關報請財政部函請內政部入出境管理局限制
    該欠稅人或欠稅營利事業負賣人出境。」為限制出境實施辦
    法第2條第1項所規定。
二、本件係原告積欠已確定之90年地價稅 (含滯納金及利息)新
    臺幣 (下同)1,716,232 元，已達限制欠稅人出境之標準，
    臺北市稅捐稽徵處依限制出境實施辦法第2條第1項規定，報
    經被告函請境管局限制原告出境，境管局據以 93年6月29日
    境愛岑字第 09310818390號函禁止原告出國。原告不服，為
    如事實欄所載之主張。是以本件應審究者厥為被告依限制出
    境實施辦法第2條第1項規定函請境管局限制原告出境，是否
    有理？
三、經查：
  (一)本件原告滯欠90年地價稅1,480,855元，含滯納金及利息合
    計1,716,232元一案，雖原告曾對90年地價稅核定稅額向台
    北市政府提起訴願，經臺北市政府以91年5月30日府訴字第
    091107575 01號訴願決定駁回其訴願，訴願決定書並於同年
    6月3日送達，有該訴願決定書及訴願決定書送達明細表影本
    各一紙在卷足憑；至原告主張其不服核定地價稅核定應納稅
    額，提起行政救濟，迄今尚未確定乙節，惟原告並未能舉證
    以實其說，且經本院調查原告並無對該訴願決定向本院提起
    行政訴訟，亦有本院前案查詢表一紙在卷可按；原告上開主
    張，自不足採；是本件因原告未提起行政訴訟而告確定，從
    而被告依限制出境實施辦法第2條第1項規定函請境管局限制
    原告出境，依法自屬有據。
  (二)至原告主張原告歷年欠繳應納稅額5,060,262元，業經台北
    市稅捐稽徵處文山分處就原告所有台北市○○區○○段4 小
    段379地號土地，函請起更機關不得為移轉或設定他項權利
    乙節；查上開土地，依台北市政府地政處整合資料庫所載，
    係經台灣台北地方法院於90年12月31日北院錦民執全未字第
    4602號由富邦商業銀行股份有限公司辦理假扣押登記；且依
    上開依財政部86.9.27.台財稅第861912388號函釋意旨，係
    已就應繳稅捐之財產為禁止處分者，得免對該欠稅人限制出
    境；然上開土地係由富邦商業銀行股份有限公司申請假扣押
    登記，稅捐機關縱參與分配，是否能否全數得償，尚未能知
    悉；是被告仍依規定函請境管局限制原告出境，並無不法。
    是原告上開主張原處分有違財政部86.9.27.台財稅第000000
    000號及85.9.25.台財稅851917357號函釋意旨，容有誤解，
    自不足採，併此敘明。
四、綜上所述，原處分依法並無不合，訴願決定予以維持，亦無
    違誤；原告徒執前詞，聲請撤銷原處分及訴願決定，為無理
    由，應予駁回。
據上論結，本件原告之訴為無理由，爰依行政訴訟法第98條第3
項前段，判決如主文。
中　　華　　民　　國　　94　　年　　11　　月　　30　　日
                       第七庭審判長法  官　劉　介　中
                                   法  官　李　玉　卿
                                   法  官　黃　秋　鴻
上為正本係照原本作成。
如不服本判決，應於送達後20日內，向本院提出上訴狀並表明上
訴理由，如於本判決宣示後送達前提起上訴者，應於判決送達後
20日內補提上訴理由書（須按他造人數附繕本）。
中　　華　　民　　國　　94　　年　　11　　月　　30　　日
                                       書記官   王琍瑩
